臺灣板橋地方法院刑事判決　　　　　　 99年度交易字第825號
公　訴　人　臺灣板橋地方法院檢察署檢察官
被　　　告　林英星
上列被告因過失傷害案件，經檢察官提起公訴（99年度偵字第
9796號），被告於準備程序中就被訴事實為有罪之陳述，經本院
合議庭裁定由受命法官獨任進行簡式審判程序，判決如下：
    主  文
林英星因過失傷害人致重傷，處有期徒刑陸月，如易科罰金，以
新臺幣壹仟元折算壹日。
    事  實
一、林英星於民國99年1 月28日17時26分許，駕駛車牌號碼1677
    -KD 號自用小客貨車，沿臺北縣五股鄉（現改制為新北市五
    股區，下援用原稱）民義路2 段往林口方向行駛，行經臺北
    縣五股鄉○○路○ 段五股幹96前時，本應注意汽車行駛時應
    注意車前狀況，並隨時採取必要之安全措施，且應遵守道路
    交通標誌、標線、號誌之指示，在劃有分向限制線之路段，
    不得駛入來車之車道內，而依當時雖係暮間有雨、路面濕潤
    ，然有暮光，柏油路面無缺陷及障礙物，視距良好等狀況，
    亦無不能注意之情事，竟疏未注意及此，貿然將車輛駛入對
    向車道，適有孫柏安騎乘車牌號碼026-DFZ 號重型機車沿對
    向車道行駛而來，待其發現時已閃避不及，緊急煞車後摔倒
    滑行，並滑入林英星所駕駛之上開自用小客貨車輛底盤下，
    因而受有臉部深度複雜性撕裂傷（長12公分）、頭部多處磨
    損與擦傷、右側顴骨骨折、左胸第二度與第三度燒傷（佔體
    表面積3 ％）、左手掌及左手一二三四五指四度燒傷、骨盆
    腔骨折、右脛骨開放性骨折、右側創傷性血氣胸、雙側肺鈍
    挫傷、蜘蛛膜下出血等傷害，經送醫救治，仍造成孫柏安左
    手一二三四五指截指，其左手功能嚴重減損之重傷害。林英
    星肇事後，在有偵查犯罪職權之公務員知悉其犯行前，即向
    前來處理之員警自承肇事並接受裁判。
二、案經孫柏安訴由臺北縣政府警察局（現改制為新北市政府警
    察局蘆洲分局移請臺灣板橋地方法院檢察署檢察官偵查起訴
    。
    理  由
一、本案被告林英星所犯係死刑、無期徒刑、最輕本刑為3 年以
    上有期徒刑以外之罪，其於準備程序中就前揭被訴事實為有
    罪之陳述，經受命法官告知簡式審判程序之旨，並聽取其與
    公訴人之意見後，本院認無不得或不宜改依簡式審判程序進
    行之情事，依刑事訴訟法第273 條之1 第1 項、第284 條之
    1 規定，裁定本案由受命法官獨任進行簡式審判程序；且依
    刑事訴訟法第273 條之2 及第159 條第2 項規定，不適用傳
    聞法則有關限制證據能力之相關規定，合先敘明。
二、上揭犯罪事實，業據被告於本院審理時坦承不諱，亦據告訴
    代理人孫正雄於警詢及偵查中、告訴人孫柏安於偵查中指訴
    明確，並有道路交通事故現場圖、道路交通事故調查報告表
    （一）與（二）、車籍查詢－基本資料詳細畫面各1 紙及現
    場與車損照片共12張等在卷可稽，而告訴人確因本件車禍事
    故，受有臉部深度複雜性撕裂傷（長12公分）、頭部多處磨
    損與擦傷、右側顴骨骨折、左胸第二度與第三度燒傷（佔體
    表面積3 ％）、左手掌及左手一二三四五指四度燒傷、骨盆
    腔骨折、右脛骨開放性骨折、右側創傷性血氣胸、雙側肺鈍
    挫傷、蜘蛛膜下出血等傷害，經送醫救治，仍造成孫柏安左
    手一二三四五指截指，其左手功能嚴重減損之重傷害，此亦
    有有國泰醫療財團法人國泰綜合醫院99年2 月11日、99年3
    月19日診斷證明書、國泰醫療財團法人國泰綜合醫院99年10
    月5 日（99）管歷字第1602號函及所附之病歷資料各1 份及
    被害人受傷照片12張在卷足憑，足認被告任意性之自白與事
    實相符，堪予採信。按汽車行駛時，駕駛人應注意車前狀況
    ，並隨時採取必要之安全措施；汽車在未劃設慢車道之雙向
    二車道行駛時，應依下列規定：二、在劃有分向限制線之路
    段，不得駛入來車之車道內，道路交通安全規則第94條第3
    項、第97條第1 項第2 款分別定有明文。查被告林英星既考
    領有合法駕駛執照，此有司法院公路監理電子閘門證號查詢
    汽車駕駛人列印畫面單1 紙在卷可參，對於上揭規定自應知
    之甚詳並確實遵守，而依當時天候雨，有暮光，柏油路面濕
    潤，無缺陷及障礙物，視距良好，並無不能注意之情事，於
    駕駛前揭車輛行經上開路段時，竟疏未注意車前狀況，亦未
    遵守道路交通標誌及標線之指示而跨越分向線，致告訴人因
    煞車不及滑入被告車輛底盤下致傷，其駕駛行為顯有過失。
    且本件道路交通事故經送鑑定後，業由臺灣省臺北縣區車輛
    行車事故鑑定委員會認定被告之行為係肇事原因，再經送請
    臺灣省車輛行車事故覆議鑑定委員會覆議後仍認定：「一、
    林英星於雨夜駕駛自小客車，行經劃設有分向限制線彎道路
    段，侵入來車道行駛不當，為肇事原因。二、孫柏安無肇事
    因素。」等語，亦有臺灣省臺北縣區車輛行車事故鑑定委員
    會99年8 月3 日北縣鑑字第0995180527號書函及所附之北縣
    鑑字第990527號鑑定意見書、臺灣省車輛行車事故覆議鑑定
    委員會99年10月12日覆議字第09962038 94 號函各1 份在卷
    足憑（本案偵查卷宗第42至44頁、第64頁參照），益證被告
    確有過失。告訴人因被告之過失行為而摔車打滑滑行至被告
    所駕駛之車輛底盤下，受有前述之重傷害，被告之過失行為
    與告訴人之重傷害結果間，自有相當因果關係。綜上所述，
    本案事證明確，被告犯行洵堪認定，應予依法論科。
三、查告訴人因本件道路交通事故造成左手一二三四五指截指，
    並經國泰醫療財團法人國泰綜合醫院認定告訴人「除五指皆
    部分截指外，手掌內肌肉及軟組織也受四度灼傷，故左手功
    能嚴重喪失，僅剩二至三成，若再經多次重建手術，可能也
    不能恢復至五成。」，有該醫院上開函覆及所附之病歷資料
    1 份在卷可稽，核屬刑法第10條第4 項第4 款所定之重傷無
    訛。是核被告所為，係犯刑法第284 條第1 項後段之過失致
    重傷害罪。又其肇事後，在未經有偵查權之機關或公務員發
    覺前，主動向到場處理交通事故之警員承認其為肇事者而接
    受裁判，有臺北縣政府警察局蘆洲分局道路交通事故肇事人
    自首情形記錄表1 紙在卷可參，爰依刑法第62條前段規定減
    輕其刑。爰審酌被告駕駛自用小客貨車，行經劃有分向限制
    線之路段違規駛入來車車道內，且本應注意車前狀況，竟疏
    未注意及此而肇事，過失程度非輕，惟念被告犯後坦認犯行
    ，並已於事故發生後支付告訴人強制險新臺幣（下同）56萬
    元、紅包2 萬元，且表示願先行賠償告訴人20萬元，餘以分
    期方式給付，然因告訴人求償600 萬元，被告無力負擔，致
    未能達成和解（見本院99年12月9 日準備筆錄第3 頁、100
    年1 月25日準備程序筆錄第2 頁），足認被告犯後態度尚稱
    良好，兼衡被告無前科紀錄之素行（見卷附臺灣高等法院被
    告前案紀錄表）、智識程度、生活狀況及告訴人所受傷勢非
    輕等一切情狀，量處如主文所示之刑，以資懲儆。
據上論斷，應依刑事訴訟法第273 條之1 第1 項、第299 條第1
項前段，刑法第284 條第1 項後段、第62條前段、第41條第1 項
前段，判決如主文。
本案經檢察官賴建如到庭執行職務。
中    華    民    國    100   年     2    月    17    日
                        交通法庭  法  官  黃司熒
上列正本證明與原本無異。
如不服本判決，應於判決送達後10日內，向本院提出上訴書狀，
並應敘述具體理由；其未敘述上訴理由者，應於上訴期間屆滿後
20日內向本院補提理由書（均須按他造當事人之人數附繕本），
「切勿逕送上級法院」。
                                  書記官  屠衛民
中    華    民    國    100   年     2    月    17    日
附錄本案論罪科刑法條全文：
中華民國刑法第284 條
因過失傷害人者，處6 月以下有期徒刑、拘役或5 百元以下罰金
。致重傷者，處1 年以下有期徒刑、拘役或5 百元下罰金。
從事業務之人，因業務上之過失傷害人者，處1 年以下有期徒刑
、拘役或1 千元以下罰金，致重傷者，處3 年以下有期徒刑、拘
役或2 千元以下罰金。